最高法院刑事判決　　　　　　　　　　　　　　　九十三年度台上字第二五六六號
　　上　訴　人　甲○○
　　　　　　　　　　　　在押.
右上訴人因強盜等罪案件，不服台灣高等法院台南分院中華民國九十三年四月七日第
二審更審判決（九十三年度上更(一)字第七九號，起訴案號：台灣台南地方法院檢察署
九十二年度偵字第八三０八號），提起上訴，本院判決如左：
    主    文
上訴駁回。
    理    由
一、準強盜罪部分
按刑事訴訟法第三百七十七條規定：上訴於第三審法院，非以判決違背法令為理由，
不得為之。是提起第三審上訴，應以原判決違背法令為理由，係屬法定要件。如果上
訴理由狀並未依據卷內訴訟資料，具體指摘原判決不適用何種法則或如何適用不當，
或所指摘原判決違法情事，顯與法律規定得為第三審上訴理由之違法情形，不相適合
時，均應認其上訴為違背法律上之程式，予以駁回。本件原判決認定上訴人甲○○於
民國九十二年七月二十三日夜間二十時許，攜帶拔釘器、鐵剪、螺絲起子、六角扳手
等兇器至台南縣永康市○○○街五十五號二樓，破壞浴室窗戶，侵入李佳靜、李美幸
、李佳芬共同承租之房間內，竊取李佳芳所有內褲一件，欲繼續搜括財物之際，適李
佳靜及李美幸返家發覺。詎上訴人為脫免逮捕，當場持螺絲起子攻擊李佳靜，李佳靜
於撥落螺絲起子時，遭刺傷手掌，雙方拉扯中，上訴人又出手毆打李佳靜之左臉頰成
傷，李美幸乘隙下樓打電話報警將其逮獲等情。因而撤銷第一審之不當判決，改判仍
論處其攜帶兇器毀越安全設備於夜間侵入住宅竊盜，因脫免逮捕，而當場施以強暴罪
刑。已綜核全部卷證資料，詳加斟酌論斷，敘明其所憑之證據及認定之理由，而以上
訴人否認犯罪所持之辯解為不足採，予以指駁綦詳，俱有卷存之證據資料可資覆按。
從形式上觀察，並無判決違背法令之情形存在。查刑法第三百二十九條之以強盜論，
即以強盜罪相當條文處罰之意，並非專以第三百二十八條第一項之強盜論。故第三百
三十條所謂犯強盜罪，不僅指自始犯強盜罪者而言，即依第三百二十九條以強盜論者
，亦包括之，如此項準強盜有第三百二十一條第一項各款情形之一，自應依第三百三
十條論處。上訴人於夜間攜帶拔釘器、鐵剪、螺絲起子、六角扳手等兇器至台南縣永
康市○○○街五十五號二樓，破壞浴室窗戶，侵入李佳靜等人之房間，竊取李佳芳所
有內褲一件，欲繼續搜括財物之際，適李佳靜及李美幸返家發覺。詎上訴人為脫免逮
捕，當場持螺絲起子攻擊李佳靜致其手掌遭刺傷，雙方拉扯中，上訴人又出手毆打李
佳靜之左臉頰成傷。原判決援引刑法第三百二十一條第一項第一款、第二款、第三款
、第三百三十條第一項，論處其攜帶兇器毀越安全設備於夜間侵入住宅竊盜，因脫免
逮捕，而當場施以強暴罪刑，其適用法則並無不當。又證據之取捨及證據之證明力如
何，均屬事實審法院得自由裁量、判斷之職權，苟其此項裁量、判斷，並不悖乎通常
一般之人日常生活經驗之定則或論理法則，又於判決內論敘其何以作此判斷之心證理
由者，即不得任意指摘其為違法，據為提起第三審上訴之合法理由。原判決論處上訴
人攜帶兇器毀越安全設備於夜間侵入住宅竊盜，因脫免逮捕，而當場施以強暴罪刑，
係綜合被害人李美幸、李佳靜之證詞，奇美醫學中心診斷證明書、受傷照片暨扣案之
行竊工具等證據資料為其所憑之證據及認定之理由。上訴人於行竊過程中為被害人發
現，縱曾向被害人請求不要報警，願意賠償損失，並主動提出身分證件，交出作案工
具，惟為被害人所拒；上訴人因脫免逮捕，當場對被害人施以強暴，仍無解於其加重
準強盜罪刑。原判決雖未就上訴人上開辯解說明其不予採納之理由，究於判決主旨無
生影響，其前後論述復無矛盾之處，仍無判決理由矛盾之違誤。上訴意旨置原判決上
開明確論斷於不顧，對原審取捨證據及證據證明力判斷之審判職權行使，任憑己見，
或就同一證據資料為相異之評價，或就不影響於判決本旨事項再為事實上之爭辯，均
與法律規定得為第三審上訴理由之違法情形，不相適合，其上訴為違背法律上之程式
，應予駁回。
二、加重竊盜罪部分：
按刑事訴訟法第三百七十六條所列各罪之案件，經第二審判決者，不得上訴於第三審
法院，法有明文。本件上訴人踰越安全設備於夜間侵入住宅竊盜部分，原判決係適用
刑法第三百二十一條第一項第一款、第二款之加重竊盜罪處斷，核屬刑事訴訟法第三
百七十六條第二款之案件。依首開說明，既經第二審判決，自不得上訴於第三審法院
，上訴人一併提起上訴（未聲明一部上訴者，視為全部上訴），顯為法所不許，此部
分亦應予以駁回。
據上論結，應依刑事訴訟法第三百九十五條前段，判決如主文。
中　　　華　　　民　　　國　　九十三　　年　　　五　　　月　　 十九 　　日
                              最高法院刑事第四庭
                                  審判長法官  紀　俊　乾
                                        法官  黃　正　興
                                        法官  陳　東　誥
                                        法官  魏　新　和
                                        法官  林　秀　夫
      右正本證明與原本無異
                                              書  記  官
中　　　華　　　民　　　國　　九十三　　年　　　五　　　月　　二十四　　日
                                                                        Ｅ
